臺灣嘉義地方法院刑事判決
111年度金訴字第57號
公  訴  人  臺灣嘉義地方檢察署檢察官
被      告  楊智凱




上列被告因違反洗錢防制法等案件，經檢察官聲請以簡易判決處
刑（臺灣嘉義地方檢察署110年度偵字第7232號、第7633號、第7
953號、第7954號、第8239號、第8750號、第8751號、第8752號
、第9060號、第9349號）及移送併辦（臺灣嘉義地方檢察署110
年度偵字第9781號、第9783號、第10121號、第10620號、第1062
3號；111年度偵字第611號、第629號、第871號、第872號、第12
05號、第1438號至第1440號、第2294號至第2296號、第2523號至
第2527號；臺灣臺中地方檢察署110年度偵字第33803號），本院
認不宜以簡易判決處刑（110年度金簡字第141號），改依通常程
序審理，因被告於準備程序中，就被訴事實為有罪之陳述，經受
命法官告知簡式審判程序之旨，並聽取公訴人、被告之意見後，
本院合議庭裁定由受命法官獨任進行簡式審判程序，判決如下：
    主    文
楊智凱幫助犯洗錢防制法第十四條第一項之洗錢罪，處有期徒刑
伍月，併科罰金新臺幣參萬元，如易服勞役，以新臺幣壹仟元折
算壹日。
    犯罪事實及理由
一、犯罪事實：
　　楊智凱依其智識程度及社會經驗，已可預見將所持有之金融
    機構帳戶存摺、提款卡及其密碼、網路銀行帳號及密碼提供
    給不具信賴關係之他人使用，可能遭犯罪者用以作為財產犯
    罪中收受被害人匯款之人頭帳戶，同時也會幫助犯罪者於提
    領被害人款項後，產生遮斷資金流動軌跡以逃避國家追訴、
    處罰之效果（即一般洗錢）。然其仍為求以金融機構帳戶換
    取對價，而基於幫助他人詐欺取財、恐嚇取財、一般洗錢之
    不確定故意，於民國110年5月27日，在臺北市○○區○○○路0段
    00號19樓601號房內，與彭鏡濂約定以新臺幣（下同）4萬元
    之對價，將其所申設之國泰世華商業銀行嘉泰分行（戶名：
    楊智凱，帳號：000000000000，下稱國泰帳戶）、臺灣土地
    銀行民雄分行（戶名：楊智凱，帳號：000000000000，下稱
    土銀帳戶）提供給彭鏡濂使用。復依彭鏡濂指示開通上開帳
    戶之網路銀行功能，並將彭鏡濂指定之其他金融帳戶設為約
    定帳戶後，將上開帳戶之存摺、提款卡、提款卡密碼及網路
    銀行帳號、密碼均交付彭鏡濂，而容任與其不具信賴關係之
    他人得恣意使用上開帳戶。上開帳戶之網路銀行帳號、密碼
    嗣經犯罪集團取得，該集團成員間即共同意圖為自己不法所
    有，各基於詐欺取財、恐嚇取財、洗錢之犯意聯絡，分別為
    下列行為：
　㈠由犯罪集團派員於附表所示時間，以附表所示詐騙方法，對
    附表所示之柯○○等人施用詐術，致柯○○等人陷於錯誤，因而
    分別於附表所示匯款/轉帳時間、地點，轉帳如附表所示金
    額至附表各編號所示之帳戶內。
　㈡由犯罪集團派員於110年5月28日起，使用暱稱為「櫻子」之通
    訊軟體LINE（下稱LINE）帳號與鄭宇傑聯繫，佯稱與之交往
    進而取得鄭宇傑所拍攝之裸照，復向鄭宇傑恫稱：若未依指
    示匯款1萬元至前述土銀帳戶，則將公布其裸照等語，以此加
    害他人名譽之事施行恐嚇，致鄭宇傑心生畏懼，因而報警處
    理，且未依指示匯款，犯罪集團因此未獲取財物。
二、證據名稱：
　㈠被告楊智凱於警詢、檢察事務官詢問時及本院審理中之自白
    （見嘉民警偵字第1110001731號卷【下稱警卷十八】第1-5
    頁，110偵7633卷第23-25頁，本院金訴卷第105頁）。
　㈡共同正犯彭鏡濂於警詢中之供述（見本院金簡卷第21-34頁）
    。
　㈢證人即告訴人鄭宇傑於警詢中之證述（見110偵33803卷第21-
    22頁）。
　㈣國泰帳戶客戶資料查詢、存款帳務類歷史資料交易明細（見
    警卷十五第10-20、88、89頁）；土銀帳戶存款戶相關資料
    、客戶存款往來交易明細表（見警卷十五第189-199頁）各1份
    。
　㈤告訴人鄭宇傑提出之LINE對話截圖1份（見110偵33803卷第25
    -29頁）。
　㈥附表證據欄所示之證據。
三、應適用之法條及罪數之說明：
  ㈠核被告所為，係犯刑法第30條第1項前段、第339條第1項之幫
    助詐欺取財罪；刑法第30條第1項、第346條第3項、第1項之
    幫助恐嚇取財未遂罪；刑法第30條第1項前段、洗錢防制法
    第14條第1項之幫助一般洗錢罪。110年度偵字第33803號併
    辦意旨認就犯罪事實㈡所示部分，被告亦涉嫌洗錢防制法第1
    4條第2項之洗錢未遂罪。然按本法所稱洗錢，指下列行為：
    一、意圖掩飾或隱匿特定犯罪所得來源，或使他人逃避刑事
    追訴，而移轉或變更特定犯罪所得；二、掩飾或隱匿特定犯
    罪所得之本質、來源、去向、所在、所有權、處分權或其他
    權益者；三、收受、持有或使用他人之特定犯罪所得，洗錢
    防制法第2條定有明文。依上開規定顯示，洗錢犯罪的構成
    要件，係以行為人就特定犯罪所得進行移轉、變更、掩飾、
    隱匿、收受、持有或使用的行為為犯罪之著手，並以發生掩
    飾或隱匿該犯罪所得本質、來源、去向、所在、所有權、處
    分權或其他權益的犯罪結果，或發生使他人逃避追訴之犯罪
    結果，始為既遂。經查，就犯罪事實㈡所示部分，告訴人鄭
    宇傑雖因恐嚇取財正犯之恫嚇言語而心生畏懼，然其並未因
    此而匯款至恐嚇取財正犯所指定前述2帳戶。就此部分自未
    產生特定犯罪所得，而可供恐嚇取財正犯進行移轉、變更、
    掩飾、隱匿、收受、持有或使用之洗錢著手行為，恐嚇取財
    正犯本身自無由構成洗錢防制法第14條第1項或第2項之洗錢
    既、未遂罪，而本案被告亦無從論以一般洗錢未遂罪或幫助
    一般洗錢未遂罪。惟併辦意旨認此部分與前開經本院論罪之
    上開幫助恐嚇取財未遂罪，為想像競合犯之裁判上一罪之關
    係，爰不另為無罪之諭知。
  ㈡被告以一行為提供前述2帳戶以幫助正犯詐欺如附表所示告訴
    人、被害人之財物得逞，遂行詐欺取財、一般洗錢之犯行，
    並同時幫助正犯著手向告訴人鄭宇傑恐嚇取財未遂，其係以
    一行為而觸犯上開數罪名，為想像競合犯，應依刑法第55條
    前段規定，從一重論以幫助一般洗錢罪。
  ㈢被告基於幫助之犯意而為一般洗錢罪，爰依刑法第30條第2項
    規定，按正犯之刑減輕之。又被告於偵審中均自白洗錢犯罪
    ，依洗錢防制法第16條第2項規定，減輕其刑，並依刑法第7
    0條遞減之。被告前因公共危險案件，經法院判處罪刑確定
    ，嗣於107年8月22日易科罰金執行完畢等情，固有臺灣高等
    法院被告前案紀錄表在卷足憑。然檢察官於本院審理時，檢
    察官未就被告構成累犯事實以及應加重其刑之事項，有所主
    張並具體指出證明之方法。本院參照最高法院刑事大法庭11
    0年度台上大字第5660號裁定意旨，僅將被告之前科紀錄列
    入刑法第57條第5款「犯罪行為人之品行」之量刑審酌事由
    ，爰不依累犯規定加重其刑。
四、爰以行為人之責任為基礎，審酌現今詐騙集團犯案猖獗，我
    國政府為防制詐欺及洗錢犯罪，歷年來已透過多元管道宣導
    應審慎保管金融帳戶以避免淪為犯罪工具，被告為具通常智
    識及社會經驗之人，對此當知之甚明。其可預見提供前述2
    帳戶之使用權以換取高額對價，將可能使前述2帳戶遭犯罪
    集團供作財產犯罪之人頭帳戶使用，卻仍為求輕鬆獲利而提
    供前述2帳戶，使犯罪集團得將前述2帳戶用於恐嚇取財及詐
    欺取財犯罪，被告所為已幫助犯罪集團遂行詐欺取財犯罪，
    復使犯罪集團成員得以隱蔽其真實身分，並得以掩飾、隱匿
    犯罪所得之真正去向，而保有犯罪所得，減少遭查獲之風險
    ，增加被害人尋求救濟之困難，對於社會安全及金融秩序均
    有負面影響。再考量被告本案提供2個金融帳戶，因而受害
    之人有37人，受騙金額共計為689萬1661元，然無充分證據
    足認被告因本案犯行獲取犯罪所得（詳後述），及被告始終
    坦承犯行，但未彌補附表所示之人所受損失之犯後態度，及
    其前有因賭博、公共危險等案件，經論罪科刑之素行。兼衡
    被告於審理中所陳之教育程度、家庭、經濟、生活（見本院
    金訴卷第105頁）等一切情狀，量處如主文所示之刑，並就
    罰金部分，諭知易服勞役之折算標準。
五、沒收
　　經查，共同正犯彭鏡濂雖於警詢時供稱：楊智凱共收到報酬
    4萬元，2萬5000元是轉帳的，1萬5000元是現金給他，匯款
    我是請一起喝酒的朋友(不認識）幫我轉帳給楊智凱指定的
    帳户，我再現金給那位朋友，總共匯款3次金額分別是1萬、
    1萬及5000元；5月29日我在飯店把現金1萬5000元交給楊智
    凱等語（見本院金簡卷第26頁）。然被告於本院審理中始終
    否認因本案犯行而取得報酬（見本院金訴卷第105頁）。此
    外，與被告於同一時期出售金融帳戶予彭鏡濂之另案被告楊
    悰崴亦尚未因提供帳戶而取得對價等情，業經楊悰崴於警詢
    時供稱：「王陽明」在通訊軟體跟我說1個帳戶2萬元，但是
    因為現在流程還沒跑完，所以還沒拿到錢等語明確。本院考
    量與被告同屬提供帳戶者之楊悰崴實未取得提供帳戶之報酬
    ，則被告辯稱其尚未取得報酬等情，尚非顯不可信。故在卷
    內查無其他客觀證據足以補強彭鏡濂所述上開情節為真之情
    況下，被告是否確已獲取報酬，實屬有疑，自難單憑彭鏡濂
    上開所述，遽認被告因本案犯行已有犯罪所得。本院自無從
    為犯罪所得之沒收或追徵，併此指明。
據上論斷，應依刑事訴訟法第273條之1第1項、第299條第1項前
段、第310條之2、第454條第1項（依刑事判決精簡原則僅記載程
序法），判決如主文。
本案經檢察官蔡英俊聲請簡易判決處刑，檢察官許景森、謝雯璣
移送併辦，檢察官廖俊豪到庭執行職務。
中　　華　　民　　國　　111 　年　　5 　　月　　13　　日
                  刑事第五庭  法  官  陳盈螢 
以上正本證明與原本無異。
如不服本判決應於收受判決後20日內向本院提出上訴書狀，並應
敘述具體理由；其未敘述上訴理由者，應於上訴期間屆滿後20日
內向本院補提理由書（均須按他造當事人之人數附繕本）「切勿
逕送上級法院」。告訴人或被害人如對於本判決不服者，應具備
理由請求檢察官上訴，其上訴期間之計算係以檢察官收受判決正
本之日期為準。
中　　華　　民　　國　　111 　年　　5 　　月　　13　　日
                              書記官  陳孟瑜
附錄本案論罪科刑法條：
中華民國刑法第339條第1項、第346條
第339條第1項
意圖為自己或第三人不法之所有，以詐術使人將本人或第三人之
物交付者，處五年以下有期徒刑、拘役或科或併科五十萬元以下
罰金。
第346條
意圖為自己或第三人不法之所有，以恐嚇使人將本人或第三人之
物交付者，處六月以上五年以下有期徒刑，得併科三萬元以下罰
金。
以前項方法得財產上不法之利益或使第三人得之者，亦同。
前二項之未遂犯罰之。
洗錢防制法第14條第1項
有第二條各款所列洗錢行為者，處七年以下有期徒刑，併科新臺
幣五百萬元以下罰金。
附表
編號 被害人/告訴人 詐騙時間、方式 匯款/轉帳時間 匯/轉入金額 （新臺幣） 收款帳戶 相關證據 1 吳○○ (提告) 於110年5月中旬，自稱「林敏婕」利用交友軟體聯繫吳○○，向其謊稱：透過「TRADING」投資網站投資獲利豐厚云云，致其因而陷於錯誤，依指示匯款至指定帳戶 110年5月31日 10時41分 30萬元 土銀帳戶 ⒈證人吳○○警詢證述（見雲警虎偵字第1111000009號卷【下稱警卷十六】第24-26頁反面） ⒉兆豐國際商業銀行國内匯款申請書兼取款憑條影本(見警卷十六第29頁) ⒊「TRADING」網站網頁截圖(見警卷十六第32頁) ⒋吳○○提出之LINE對話紀錄截圖(見警卷十六第33-46頁) 2 柯○○ (提告) 於110年5月22日利用9monsters交友軟體結識柯○○，再使用LINE，以暱稱「期待」之帳號，向其謊稱：「Allianz」APP可以投資美金外匯以獲利云云，又以前述投資平臺客服人員身分向其謊稱：需轉帳至指定帳戶以進行投資，且需繳稅始能贖回獲利云云，致其因而陷於錯誤，依指示轉帳至指定帳戶 ① 110年5月31日 10時56分 ①10萬元 土銀帳戶 ⒈證人柯家輝警詢證述（見北市警中分刑字第11030317217號卷【下稱警卷十】第14-15頁） ⒉柯○○提出之LINE對話紀錄截圖、「Alliaz」APP畫面截圖（見警卷十第23-34頁、第35頁）     ② 110年5月31日 10時59分 ②10萬元 土銀帳戶  3 孫○○ (提告) 於110年4月28日，自稱「李明俊」以Instagram(下稱IG)、LINE聯繫孫佩嘉後，佯稱：於「眾信金融」APP投資虛擬貨幣方式可獲利云云，致孫○○因而陷於錯誤，依指示匯款入指定帳戶 110年5月31日 11時4分 39萬元 土銀帳戶 ⒈證人孫佩嘉警詢證述（見新北市警中二分刑字第11030136344號卷【下稱警卷九】第11-13頁） ⒉孫○○之郵局帳戶（局號065789、帳號0000000）存摺內頁交易明細影本（見警卷九第43頁） ⒊孫佩嘉提出之LINE對話紀錄截圖、「眾信金融」APP客服人員對話紀錄截圖（見警卷九第26-42頁、第44-45頁） 4 蔡○○(提告) 於110年4月19日起，自稱「陳心悅」，利用IPAIR交友軟體、LINE聯繫蔡○○後，向其謊稱：透過「Fxtrading.com」券商外匯交易獲利豐厚云云，再以前述券商客服人員身分向其佯稱：若需領回獲利金額需繳稅金云云，致其因而陷於錯誤，依指示匯款至指定帳戶 110年5月31日 14時1分 60萬元 國泰帳戶 ⒈證人蔡○○警詢證述（見新北警峽刑字第1103623624號卷【下稱警卷一】第48-49頁） ⒉新店地區農會匯款申請書（見警卷一第53頁） ⒊蔡○○提出之LINE對話紀錄列印資料（見警卷一第71-81頁）  5 賴○○ (提告) 於110年4月30日前某時，自稱「Gene」利用tinder交友軟體、LINE聯繫賴又菱，向其佯稱：透過「Max」平臺投資貨幣獲利豐厚云云，再以前述投資平臺客服人員身分向其佯稱：若需領回獲利金額需繳稅金云云，致其因而陷於錯誤，依指示匯款至指定帳戶 110年5月31日 14時53分 28萬元 國泰帳戶 ⒈證人賴又菱警詢證述（見高市警仁分偵字第11071891309號卷【下稱警卷十一】第1-6頁） ⒉賴又菱提出之對話紀錄截圖（見警卷十一第33-39頁） ⒊華南商業銀行匯款回條聯影本（見警卷十一第45頁）  6 李○○ (撤回告訴) 於110年4月14日起，自稱「李杰」利用Facebook(下稱FB)聯繫李○○後，向其佯稱：以「bithumb」APP投資比特幣獲利豐厚云云，再以「bithumb」客服人員向其佯稱：需補齊稅金才能取回本金云云，致其因而陷於錯誤，依指示匯款至指定帳戶 110年5月31日 15時16分 70萬元 國泰帳戶 ⒈證人李○○警詢證述（見桃警分刑字第1100056702號卷【下稱警卷七】第26-30頁） ⒉台北富邦銀行匯款委託書翻拍照片（見警卷七第38頁） ⒊李○○提出之LINE對話紀錄截圖（見警卷七第39頁） 7 王○○ (提告) 於110年5月中起，使用Paktor交友軟體（下稱Paktor）、LINE聯繫王○○，自稱「陳玲」，向王○○謊稱：可使用「LCG資本」投資平臺投資獲利云云，再以前述投資平臺客服人員身分向其佯稱：若欲領回獲利金額，需另匯款云云，致其因而陷於錯誤，依指示轉帳至指定帳戶 110年5月31日 17時4分 3萬2940元 國泰帳戶 ⒈證人王○○警詢證述（見新北警中刑字第1104650486號卷【下稱警卷三】第1-2頁） ⒉王○○之中國信託商業銀行岡山分行帳戶（帳號：000000000000）存摺封面及內頁匯款交易明細影本（見警卷三第31頁） 8 劉○○ (提告) 於110年3月初起，自稱為「LOVE」，使用「派愛族」交友軟體、LINE聯繫劉○○，向其佯稱：可操作外匯獲利，然需繳納稅金方能贖回獲利云云，致其因而陷於錯誤，依指示匯款至指定帳戶 110年6月1日 13時27分 142萬元 國泰帳戶 ⒈證人劉○○警詢證述（見北市警南分刑字第11030054789號卷【下稱警卷二】第34-37頁） ⒉劉○○之臺灣銀行帳戶（帳號：000000000000）存簿內頁轉帳明細翻拍照片（見警卷二第53頁） ⒊劉○○提出之LINE對話紀錄截圖（見警卷二第54-60頁） 9 吳○○ (提告) 於110年5月間，自稱「steve」使用LINE聯繫識吳○○，佯稱：透過bscionvip博奕網站進行投資獲利豐厚，並帶領其進行投資云云，致其因而陷於錯誤，依指示匯款至指定帳戶 110年6月1日 13時39分許 75萬元 國泰帳戶 ⒈證人吳○○警詢證述（見雲警港偵字第1100008773號卷【下稱警卷十二】第1-4頁） ⒉吳○○之國泰世華銀行帳戶（帳號：000000000000）對帳單（見警卷十二第17頁） 10 謝○○ (提告) 於110年5月17日，自稱「周豔揚」利用HER交友軟體、LINE聯繫謝○○，向其佯稱：可使用GTM APP投資以獲利云云，致其因而陷於錯誤，依指示轉帳入指定帳戶 ① 110年6月1日 15時17分 ①5萬元 國泰帳戶 ⒈證人謝○○警詢證述（見警卷十第37-39頁） ⒉謝○○提出之網路轉帳交易明細截圖（見警卷十第48、50、51頁）    ② 110年6月1日 15時18分 ②5萬元 國泰帳戶     ③ 110年6月1日 15時47分 ③5萬元 土銀帳戶     ④ 110年6月1日 15時48分 ④5萬元 土銀帳戶     ⑤ 110年6月1日 17時2分 ⑤10萬元 土銀帳戶  11 黃○○ (提告) 黃○○於110年5月25日23時許，自「嘉信理財投資」網站下載並安裝「JX」投資軟體，進行投資。詐欺集團成員以前述投資平臺客服人院向黃○○謊稱：若欲領回獲利金額，需另匯款繳納稅金云云，致其因而陷於錯誤，依指示轉帳至指定帳戶 ① 110年6月1日 18時44分 ①5萬元 土銀帳戶 ⒈證人黃○○警詢證述（見嘉民警偵字第1110001149號卷【下稱警卷十七】第6-8頁） ⒉黃○○之中國信託商業銀行花蓮分行帳戶（帳號：000000000000）存摺及內頁交易影本（見警卷十七第27-29頁） ⒊黃○○與JX客服對話紀錄截圖（見警卷十七第11-12頁）    ②110年6月 1日18時44分 ①5萬元 土銀帳戶  12 呂丞翰 (提告) 於110年4月初，自稱「蘭」利用PAIRS交友軟體、LINE聯繫呂○○，向其佯稱：透過「FX TRADING」投資網站投資可獲利豐厚云云，致其因而陷於錯誤，依指示轉帳至指定帳戶 ① 110年6月1日 18時45分 ①5萬元 土銀帳戶 ⒈證人呂丞翰警詢證述（見北市警信分刑字第11030232306號卷【下稱警卷十三】第21-26頁） ⒉網路銀行轉帳交易明細截圖3紙(見警卷十三第62頁） ⒊呂丞翰提出之LINE對話紀錄截圖(見警卷十三第49-58頁）    ② 110年6月1日 18時47分 ②5萬元 土銀帳戶     ③ 110年6月2日 18時51分 ③5萬元 土銀帳戶  13 方○○ (提告) 110年5月5日起，自稱「JX」，利用「高歌」APP聯繫方○○，向其佯稱：透過「嘉信理財集團」網站投資獲利豐厚云云，致其因而陷於錯誤，依指示轉帳入指定帳戶 ① 110年6月1日 19時8分 ①1萬元 土銀帳戶 ⒈證人方○○警詢證述（見屏警分偵字第11033756100號卷【下稱警卷六】第1-3頁） ⒉方○○郵局帳戶（局號0000000、帳號0000000）存摺封面與內頁交易明細影本(見警卷六58)、網路銀行轉帳交易明細截圖（見警卷六第108、110頁） ⒊方○○提出之LINE對話紀錄截圖（見警卷六第81-103頁）    ② 110年6月1日 19時10分 ②2萬4725元 土銀帳戶  14 李○○ (提告) 於110年6月1日前某日，以Pairs交友軟體、LINE聯繫李○○，向其佯稱：透過「富達外匯」網站進行貨幣投資獲利豐厚云云，致其因而陷於錯誤，依指示轉帳至指定帳戶 ① 110年6月1日 19時31分 ①1萬元 國泰帳戶 ⒈證人李○○警詢證述（見嘉民警偵字第1110001735號卷【下稱警卷十九】第6-7頁） ⒉網路銀行交易明細截圖（見警卷十九第9頁） ⒊「Loner」、「富達外匯」客服LINE首頁截圖（見警卷十九第8頁）    ② 110年6月1日 19時32分 ②1萬元 國泰帳戶     ③ 110年6月1日 19時34分 ③1萬元 國泰帳戶  15 林○○ (提告) 110年5月初某日起，自稱「彭俊杰」，使用通訊軟體Linkdln、Whats APP聯繫林○○，向其佯稱：透過「GKFX」網站投資外匯獲利頗豐云云。再以前述投資平臺客服人員身分向其謊稱：須匯款以進行投資云云，致其陷於錯誤，而依指示以網路轉帳方式，轉帳至指定帳戶  110年6月1日 22時12分 1萬3807元 土銀帳戶 ⒈證人林○○警詢證述(見嘉民警偵字第1110008042號卷【下稱警卷二十三】第4-8頁反面） ⒉網路銀行交易明細截圖(見警卷二十三第20頁)、林○○之華南商業銀行帳戶（帳號：000000000000）存摺封面與內頁交易明細影本(見警卷二十三第17頁、第18頁反面 ⒊GKFX網站交易畫面截圈(見警卷二十三第23頁正反面) ⒋林○○提出之Whats APP對話紀錄截圖(見警卷二十三第23頁反面-25頁) 16 曹○○ (提告) 於110年5月間，使用社群軟體HelloTalk、LINE聯繫曹○○，分別偽以「洋」及「彩金客服」身分，向曹○○謊稱：透過藍馳投資網站進行虛擬貨幣投資獲利豐厚，需匯款至指定帳戶以進行投資云云，致其因而陷於錯誤，依指示轉帳至指定帳戶  110年6月1日 23時3分 5000元 土銀帳戶 ⒈證人曹○○警詢證述（見嘉民警偵字第1110004294號卷【下稱警卷二十】第6-7頁） ⒉網路銀行交易明細截圖2紙（見警卷二十第16頁） ⒊「彩金客服」LINE對話紀錄截圖（見警卷二十第18-20頁反面）     110年6月2日 13時36分 2萬5000元 國泰帳戶  17 劉○○ (提告) 於110年5月25日，自稱「一隻蟬兒」，以LINE聯繫劉○○，向其佯稱：於「LCG資本」平台進行投資比特幣買賣獲利豐厚云云，再以前述投資平臺客服人員身分向其佯稱：需匯款儲值以進行投資云云，致其因而陷於錯誤，依指示轉帳至指定帳戶 110年6月1日 23時53分 4萬元 國泰帳戶 ⒈證人劉○○警詢證述(見111偵871號卷第7-15頁) ⒉網路銀行轉帳交易截圖1紙(見111偵871號卷第101頁) ⒊劉○○提出之LINE對話紀錄及「一隻蟬兒」個人主頁截圖(見111偵871號卷第81-93頁) 18 劉○○ (提告) 於110年3月26日利用FB，偽以「林志強」身分，與劉○○聯繫，向其謊稱：透過華聯國際娛樂網站(Chat.bbin389.com)進行投資獲利豐厚云云，再以前述投資平臺客服人員身分向其佯稱：需匯款繳納保證金以贖回獲利云云，致其因而陷於錯誤，依指示轉帳至指定帳號 110年6月2日 10時21分 20萬3706元 國泰帳戶 ⒈證人劉○○警詢證述(見111偵2524號卷第7-8頁、第11頁) ⒉HAdmin後台管理模組對話紀錄截圖(見111偵2524號卷第81-91頁) ⒊劉○○提出之「林志強」FB首頁截圖(見111偵2524號卷第81頁)、FB對話紀錄(見111偵2524號卷第93頁、第95頁) 19 許○○ (提告) 許○○於110年4月15日起，在「國聯資本」投資平臺投資。詐欺集團成員以前述投資平臺客服人員身分向其佯稱：需匯款繳納保證金以贖回獲利云云，致其因而陷於錯誤，依指示匯款至指定帳戶 110年6月2日 13時3分 35萬元 國泰帳戶 ⒈證人許○○警詢證述（見里警偵字第11032293407號卷【下稱警卷十四】第1-3頁） ⒉淡水第一信用合作社匯出匯款條影本(見警卷十四第13頁) 20 陳○○ (提告) 於110年5月23日，自稱「Ella/李娜娜」利用Lesbian Singles交友通訊軟體聯繫陳○○，向其佯稱：透過「ITK-ex」網站投資虚擬貨幣獲利豐厚云云，致其因而陷於錯誤，依指示轉帳至指定帳戶 ① 110年6月2日 13時8分 ①3萬元 國泰帳戶 ⒈證人陳○○警詢證述（見111偵629號卷第49-51頁） ⒉網路郵局轉帳交易明細截圖、網路銀行轉帳交易明細截圖各1紙（見111偵629號卷第57-58頁）     ② 110年6月2日 13時13分 ②3萬元 國泰帳戶  21 孫○ (提告) 於110年6月5日，自稱「沈峰」使用Pactor、LINE聯繫孫○，向其佯稱：可於「ICE」平台進行投資以獲利云云，致其因而陷於錯誤，依指示轉帳至指定帳戶 110年6月2日 14時12分 2萬元 國泰帳戶 ⒈證人孫○警詢證述(見111偵872號卷第7-9頁) ⒉網路銀行轉帳交易明細截圖（見111偵872號卷第65頁） ⒊孫○對話紀錄截圖影本(見111偵872號卷第65-71頁) ⒋「沈峰」FB頁面截圖(見111偵872號卷第61-63頁) 22 張○○ (提告) 於110年5月30日，自稱「林濤」用FB聯繫張○○，向其佯稱：可代為在「GTC」線上投資平臺從事美金投資以獲利云云，在以前述平臺客服人員身分向其佯稱：需繳款方能贖回獲利云云，致其因而陷於錯誤，依指示轉帳至指定帳戶 ① 110年6月2日 14時24分 ①5萬元 國泰帳戶 ⒈證人張○○警詢證述(見新北警店刑字第1104131573號卷【下稱警卷十五】第38-42頁) ⒉網路銀行轉帳交易截圖1紙、聯邦銀行存戶交易明細表影本2紙、郵政自動櫃員機交易明細表影本1紙、玉山銀行交易明細表1紙(見警卷十五第79頁、第83-84頁) ⒊張○○玉山銀行北投分行帳戶（帳號：0000000000000）存摺影本與內頁交易明細(警卷十五第66-67頁)、曹育愷聯邦銀行北投簡易分行帳戶（帳號：000000000000）存摺影本與內頁交易明細(見警卷十五64-65)、紘華工程行之聯邦銀行北投簡易分行帳戶（帳號：000000000000）存摺影本與內頁交易明細(警卷十五68-69)、曹育愷郵局（局號0000000、帳號0000000）存摺影本與內頁交易明細(警卷十五第74-75)    ② 110年6月2日 16時41分 ②3萬元 土銀帳戶     ③ 110年6月2日 19時21分 ③3萬元 土銀帳戶     ④ 110年6月2日 19時26分 ④3萬元 土銀帳戶     ⑤ 110年6月2日 19時28分 ⑤3萬元 土銀帳戶  23 謝○○ (提告) 於110年5月20日，以FB自稱「NIE AN」聯繫謝绮華，向其謊稱：透過「BY」線上博奕網站投注可獲利云云，再以暱稱「BY CUSTOMER SERVICE」之LINE帳號，向其佯稱：需匯款始能領回彩金云云，致其因而陷於錯誤，依指示匯款至指定帳戶 110年6月2日 15時18分 1萬3841元 國泰帳戶 ⒈證人謝○○警詢證述(見嘉民警偵字第1110004290號卷【下稱警卷二十二】第4頁正反面) ⒉彰化銀行匯款回條聯影本(見警卷二十二第18頁) ⒊「BY CUSTOMER SERVICE」LINE對話紀錄截圖（見警卷二十二第13-17頁) 24 陳○○ (提告) 於110年5月24日，自稱「高晉」透過FB、LINE聯繫陳○○，向其佯稱：可協助其操作「Swedbank」APP投資外匯以獲取高額報酬云云，再以前述投資平臺客服人員身分向其佯稱：需入金參加活動、繳交保證金以解鎖帳號云云，致其因而陷於錯誤，依指示轉帳至指定帳戶 ① 110年6月2日 15時54分 ①1萬元 國泰帳戶 ⒈證人陳○○警詢證述（見北市警士分刑字第11030108343號卷【下稱警卷四】第7-16頁） ⒉網路銀行轉帳交易明細截圖（見警卷四第20-21頁） ⒊陳○○提出之LINE對話紀錄截圖（見警卷四第22-27頁）      ② 110年6月2日 16時19分 ②5萬元 土銀帳戶     ③ 110年6月2日 16時42分 ③5萬元 土銀帳戶     ④ 110年6月2日 16時49分 ④1萬元 土銀帳戶  25 李○○ (提告) 於110年3月8日起，自稱「奕彰老師」使用LINE與李○○聯繫，向其佯稱：於「仰德金融理財」操盤下單獲利豐厚云云，再以前述投資平臺客服人員身分向其佯稱：需取預納保證金，始能領回獲利云云，致其因而陷於於錯誤，依指示轉帳至指定帳戶 ① 110年6月2日 16時4分 ①5萬元 國泰帳戶 ⒈證人李○○警詢證述（見警卷一第88-90頁） ⒉李○○提出之LINE對話紀錄翻拍照片（見警卷一第96-112頁）     ② 110年6月2日 16時5分 ②5萬元 國泰帳戶  26 周○○ (提告) 110年5月20日，自稱「張浩」使用FB、LINE聯繫周○○，向其佯稱：透過藍馳創投網站投資獲利豐厚云云，再以前述投資平臺客服人員身分向其佯稱：需取匯款以進行投資云云，致其因而陷於於錯誤，依指示轉帳至指定帳戶 110年6月2日 17時8分 5萬元 土銀帳戶 ⒈證人周○○警詢證述(見111偵2526號卷第21-23頁) ⒉網路銀行交易明細表截圖(見111偵2526號卷第39頁) ⒊「藍馳創投」投資網站交易截圖(見111偵2526號卷第41、45頁) ⒋周○○提出之LINE對話記截圖(見111偵2526號卷第43頁) 27 吳○○ (提告) 於110年3月10日，使用「tianqingl314」IG帳號與吳○○聯繫，向其謊稱：透過「folio」網站進行虛擬貨幣買賣獲利豐厚云云，再以前述投資平臺客服人員身分向其佯稱：需取匯款以進行投資，且需繳納保證金始能贖回獲利云云，致其因而陷於於錯誤，依指示轉帳至指定帳戶 ① 110年6月2日 17時11分 ①5萬元 土銀帳戶 ⒈證人吳○○警詢證述(見警卷十六第1-2頁) ⒉網路銀行交易明細翻拍照片(見警卷十六第7-8頁) ⒊吳○○LINE對話紀錄翻拍照片(見警卷十六第9-11頁)     ② 110年6月2日 17時12分 ②5萬元 土銀帳戶  28 莊○○ (提告) 110年5月23日起，以多個IG帳號與莊○○聯繫，向其佯稱：可帶領其投資「恒生國際」投資平台、區塊鏈云云，再以投資平臺客服人員身分向其佯稱：需匯款以進行投資云云，致其因而陷於錯誤，依指示轉帳至指定帳戶 110年6月2日 17時43分 1萬5000元 土銀帳戶 ⒈證人莊○○警詢證述（見中市警豐分偵字第1100040998號卷【下稱警卷五】第2-3頁） ⒉莊○○之中國信託商業銀行帳戶（帳號：000000000000）存摺內頁轉帳交易明細影本（見警卷五第20頁） ⒊莊○○提出之LINE對話紀錄列印資料（見警卷五第22-27頁） 29  江○○ (提告) 110年5月27日起，使用LINE，分別以暱稱「李晨」、「TOP Financial e客服」、「Adam」等帳號聯繫江○○，向其佯稱：透過Financial IGM網站投資獲利豐厚，匯款至指定帳戶進行儲值，即可代為操作云云，致其因而陷於錯誤，依指示轉帳至指定帳戶 110年6月2日 18時2分  1萬元 國泰帳戶 ⒈證人江○○警詢證述(見111偵2527號卷第21-27頁) ⒉臺灣銀行網路銀行存款往來交易明細截圖(見111偵2527號卷第29頁) ⒊江○○提出之LINE對話紀錄截圖(見111偵2527號卷第31、33、35、37-43頁)  30 賴○○ (提告) 於110年5月22日，自稱「趙千愉」利用SweetRing交友軟體、LINE聯繫賴○○，向其佯稱：透過ICE網站投資虚擬貨幣獲利豐厚云云，致其因而陷於錯誤，依指示轉帳至指定帳戶 ① 110年6月2日 18時53分 ①3萬元 土銀帳戶 ⒈證人賴○○警詢證述(見警卷十五第33-37頁) ⒉賴利香之台新銀行帳戶（帳號：00000000000000）台幣帳戶歷史交易明細(見警卷十五第51-52頁) ⒊賴○○提出之LINE對話紀錄截圖(見警卷十五第49頁)    ② 110年6月2日 18時54分 ②2萬元 土銀帳戶  31 曾○○ (提告) 110年5月18日起，自稱「顏士广」，使用IG、LINE聯繫曾○○，向其佯稱：為共創兩人美好未來，可藉由操作匯率一起投資云云，再以投資平臺客服人員身分向其佯稱：需匯款以進行投資云云，致其因而陷於錯誤，依指示轉帳至指定帳戶 110年6月2日 20時3分 10萬元 土銀帳戶 ⒈證人曾○○警詢證述（見新北警淡刑字第11043290142號卷【下稱警卷八】第2-3頁） ⒉曾○○之渣打國際商業銀行帳戶（帳號：00000000000000）個人網路銀行/行動銀行轉帳交易明細（見警卷八第34頁) ⒊曾○○提出之LINE對話紀錄截圖（見警卷八第36-56頁） 32 蔡○○ (提告) 於110年6月2日前某時，利用LINE暱稱「雅萍」之帳號聯繫蔡○○，向其佯稱：透過其代表之公司進行虚擬貨幣獲利豐厚，且該公司亦有販售盆栽云云，致其因而陷於錯誤，依指示轉帳至指定帳戶，進行投資及購買盆栽 ① 110年6月2日 20時7分 5萬元 國泰帳戶 ⒈證人蔡○○警詢證述（見嘉民警偵字第1110004288號卷【下稱警卷二十一】第6-7頁） ⒉網路轉帳交易明細截圖(見警卷二十一第15頁)     ② 110年6月2日 23時26分 3萬元 國泰帳戶  33 林○○ (提告) 於110年5月24日17時許，利用LINE，偽以「SWK友民」、「仰德金融理財-客服」與「邵飛」等身分聯繫林○○，向其佯稱：透過網路平台進行比特幣美金投資獲利豐厚，匯款儲值即可進行投資云云，致其因而陷於錯誤，依指示轉帳至指定帳戶 110年6月2日 20時8分 3萬元 土銀帳戶 ⒈證人林○○警詢證述(見111偵2523號卷第21-22頁) ⒉林○○提出之LINE對話紀錄截圖(見111偵2523號第23-31頁、第35、37頁)  34 廖○○ (提告) 於110年5月25日，自稱「徐志東」利用Linkedln交友軟體聯繫廖○○，向其佯稱：透過「GKFX PRIMME」交易平臺投資獲豐厚云云，再以投資平臺客服人員身分向其佯稱：需匯款以進行投資，且需繳納保金以解鎖投資帳戶云云，致其因而陷於錯誤，依指示轉帳至指定帳戶 110年6月2日 22時25分 2萬7642元 土銀帳戶 ⒈證人廖○○警詢證述(見下稱警卷十八第6-8頁) ⒉廖○○之中國信託銀行豐原分行帳戶（帳號：000000000000）存款交易明細(見警卷十八第30頁) ⒊廖○○提出其與「GKFXTIME」客服對話紀錄截圖(見警卷十八第9-13頁)、LINE對話紀錄截圖(見警卷十八第14-19頁) 35 曾○○ (提告) 於110年6月2日前某時，利用通訊軟體Enigma Messenger聯繫曾○○，偽以「劉磊」身分，向其謊稱：透過網路平臺「崑崙國際」進行黃金外匯買賣獲利豐厚云云，致其因而陷於錯誤，依指示轉帳至指定帳戶 110年6月2日 23時0分 1萬元 土銀帳戶 ⒈證人曾○○警詢證述(見111偵2525號卷第17-20頁) ⒉網路郵局轉帳交易明細截圖(見111偵2525號卷第47頁) ⒊曾○○提出之Enigma Messenger對話紀錄截圖(見111偵2525號卷第39-43頁)、FB對話紀錄截圖(見111偵2525號卷第45頁)、LINE對話紀錄截圖(見111偵2525號卷第45、47頁) 36 陳○○ (未告訴) 於110年6月2日，自稱為「FXTM」投資網站之「客服玲玲」，利用LINE向陳○○及其女兒陳姿吟佯稱：資金存入「FXTM」網站即可獲得利息回饋，然需繳交稅金始得贖回本金及獲利云云，致其等因而陷於錯誤，依指示轉帳至指定帳戶 110年6月2日 23時24分 1萬元 土銀帳戶 ⒈證人陳○○警詢證述(見111偵611號卷第21-23頁) ⒉網路銀行轉帳交易明細截圖(見111偵611號卷第57頁) ⒊陳○○提出之LINE對話紀錄截圖(見111偵611號卷第55-57頁)